臺灣高雄地方法院行政訴訟判決
110年度簡字第116號
111年2月16日辯論終結
原      告  嬡瑪珍珠有限公司

代  表  人  劉家榮  
訴訟代理人  陳正軒律師
            邱敬瀚律師
被      告  高雄市政府衛生局

代  表  人  黃志中  
訴訟代理人  邱郁芸  
            楊惠娟  
            曾淑萍  
上列當事人間化粧品衛生管理條例事件，原告不服高雄市政府中
華民國110 年8 月11日高市府法訴字第11030609300 號訴願決定
，提起行政訴訟，本院判決如下：
    主  文
原告之訴駁回。
訴訟費用由原告負擔。
    事實及理由
一、事實概要：原告於蝦皮購物網站（帳號：may677197)刊登販
    售如附表所示等8 項化粧品（下合稱系爭化粧品），其外盒
    包裝或容器(即外包裝或内包裝，下稱内外包裝）有未以中
    文標示衛生福利部（下稱衛福部）公告應刊載之事項等情事
    ，案經民眾於民國109 年12月25日及110 年2 月19日向桃園
    市政府反應，桃園市政府衛生局遂分別於110 年1 月27日
　　、3 月24日以桃衛藥字第1100008548、1100025222號函移請
    被告查處，被告爰於110 年2 月4 日予以舉發，並給予原告
    陳述意見。嗣原告雖於110 年4 月6 日提出意見陳述，然經
    被告審酌調查事實證據及陳述意見後，核認原告違反行為時
    化粧品衛生管理條例（107 年5月2 日修正名稱為「化粧品
    衛生安全管理法」及全文32條，其中第7 條及第23 條第1 
    項第7 款，108 年4 月29日行政院院臺衛字第1080011912號
    令發布自110 年7 月1日施行）第6 條規定之事實明確，乃
    依行為時同條例第28條規定，於110 年4 月13日開立高市衛
    藥字第11033056600號行政裁處書（下稱原處分）裁罰原告
    罰鍰新臺幣（下同）4 萬5,000元。原告不服，提起訴願，
    遭決定駁回，遂提起本件行政訴訟。
二、原告主張：對於違規事實不爭執，但希望可以裁罰少一點等
    語，並聲明：原處分及訴願決定均撤銷。
三、被告則以：原告於蝦皮購物網站（帳號：may677197)刊登販
    售之系爭化粧品共有8 項，每項均為不同產品，違規情節顯
    然較重，以違規第一品項處罰鍰1 萬元，此後增加之違規品
    項各累計5 千元，又原告係為專業經營化粧品之業者，究其
    資力、應受責難程度及販售商品所生影響考量，針對系爭化
    粧品產品無中文標示之缺失統一處置，做成4 萬5,000元裁
    罰處分，已實質依法審酌裁量，爰合於法定罰鍰額度範圍，
    原處分並無不當或違反比例原則之處，於法並無不合等語，
    資為抗辯，並聲明：原告之訴駁回。
四、本院之判斷：
  ㈠按「本條例所稱化粧品，係指施於人體外部，以潤澤髮膚，
    刺激嗅覺，掩飾體臭或修飾容貌之物品；其範圍及種類，由
    中央衛生主管機關公告之。」、「本條例所稱標籤，係指化
    粧品容器上或包裝上，用以記載文字、圖畫或記號之標示物
    。」、「本條例所稱仿單，係指化粧品附加之說明書。」「
    （第1 項）化粧品之標籤、仿單或包裝，應依中央衛生主管
    機關之規定，分別刊載廠名、地址、品名、許可證或核准字
    號、成分、用途、用法、重量或容量、批號或出廠日期。經
    中央衛生主管機關指定公告者，並應刊載保存方法以及保存
    期限。（第2項）前項所定應刊載之事項，如因化粧品體積
    過小，無法在容器上或包裝上詳細記載時，應於仿單内記載
    之。…；自國外輸入之化粧品，其仿單應譯為中文，並載明
    輸入廠商之名稱、地址。」、「違反第6 條…規定之一者，
    處10萬元以下罰鍰；…。」行為時化粧品衛生管理條例第3 
    條、第4 條、第5 條、第6 條第1 項、第2 項、第28條定有
    明文（註：該條例民國107年5月2日修正公布名稱為「化粧
    品衛生安全管理法」及全文32條，其中第7條及第23條第1項
    第7款，108年4月29日行政院院臺衛字第10800119123號令發
    布自110年7月1日施行）。又按改制前行政院衛生署95年12
    月25日衛署藥字第0950346818號公告略以：「化粧品外盒包
    裝或容器必須顯著標示『產品名稱』，產品同時具外盒包裝及
    容器，應標示『製造廠名稱、地址（國產者）』、『進口商名
    稱、地址（輸入者）』、『內容物淨重或容量』、『用途』、『用
    法』、『批號或出廠日期』、『全成分』、『保存方法及保存期限
    』、『許可證字號(含藥化粧品者)』」等 9項於外盒包裝上，
    無外盒包裝者，應標示於容器上。說明三、前揭所定應刊載
    之事項，應以中文顯著標示或加刊，…；如因化粧品體積過
    小，無法在容器上或包裝上詳細記载時，應於仿單内記载之
    ，但外盒包裝（或容器）上至少應以中文刊載『品名』、『用
    途』、『製造廠名稱、地址（國產者）』、「進口商名稱、地
    址（輸入者）』及『許可證字號（含藥化粧品者）等事項。」
    ，核上開公告，乃係分別依據行為時化粧品衛生管理條例第
    6 條授權所為之公告，並未牴觸逾越母法，其公告內容亦屬
    明確，亦無違反法律保留，被告機關於法自應予以適用。
　㈡經查，原告有事實概要欄所載之違規行為，業據被告提出系
    爭化粧品廣告截圖、桃園市政府衛生局110年1月27日桃衛藥
    字第1100008548號、110年3月24日桃衛藥字第1100025222號
    函及原告受託人陳品喬於110年4月6日之陳述意見紀錄等影
    本等附原處分卷可稽，經核無誤，且為原告所不爭執，堪信
    屬實。從而被告以原告違反行為時化粧品衛生管理條例第6
    條第1項規定之事實明確，依行為時同條例第28條規定，裁
    處4萬5,000元罰鍰，經核於法並無不合。
　㈢原告雖主張裁罰金額過巨，應予酌減云云。惟查，原告自外
    國輸入如附表示之化妝品品項，卻未於內外包裝以中文標示
    、說明衛福部前開公告應刊載事項即進行販賣，客觀上已妨
    害行政機關對化粧物品之管理，以及影響消費者對該等產品
    之正確認知，進而可能作出不利於己之消費行為，足生損害
    於公眾，被告自應予一定之裁罰。核被告以原告販售之化妝
    品品項達8項，種類繁多，違規情節顯然較重，以違規第一
    品項處罰鍰1 萬元，此後增加之違規品項各累計5 千元，以
    及考量原告係為專業經營化粧品之業者，究其資力、應受責
    難程度及販售商品所生影響考量，針對系爭化粧品產品無中
    文標示之缺失統一處置為據，而作成4 萬5,000元之裁罰處
    分，業據被告陳明在卷，於法確已實質依法審酌裁量，手段
    上未違反最小侵害原則，並合致化粧衛生安全管理法第1條
    所定維護化粧品之安全衛生以及保障國民健康之立法目的，
    而無違反比例原則之處。此外，本件查無原告另有行政罰法
    第18條所列得再予酌減裁罰金額之事實（見本院卷第35頁）
    ，故原告上開主張為無理由，不足採信。　
  ㈤綜上所述，被告所為之處分，並無不法，訴願決定予以維 持
    ，亦無不合。原告徒執前詞，訴請撤銷，為無理由，應予駁
    回。
六、本案事證已臻明確，兩造其餘攻擊防禦方法均與本件判決結
    果不生影響，故不逐一論述，併此敘明。
據上論結，本件原告之訴為無理由，依行政訴訟法第98 條第1項
前段，判決如主文。
中　　華　　民　　國　　111 　年　　3　　月　　7　　日
　　　　　　　　　行政訴訟庭　法 官　吳文婷
上為正本係照原本作成。
如不服本判決，應於判決送達後20日內，向本院提出上訴狀並表
明上訴理由（原判決所違背之法令及其具體內容或依訴訟資料可
認為原判決有違背法令之具體事實），其未載明上訴理由者，應
於提出上訴後20日內向本院補提理由書（上訴狀及上訴理由書均
須按他造人數附繕本，如未按期補提上訴理由書，則逕予駁回上
訴），並應繳納上訴裁判費新臺幣3,000 元。
中　　華　　民　　國　　111 　年　　3 　　月　　7 　　日
                              書記官  洪嘉慧  
附表：
編號 產品名稱 網址 網頁下載日期  1 Vella 第四代頸霜 https://shopee.tw/Vella%E7%AC%AC%E5%9B%9BMBB%A3%E9%A0%B8%E9%9C%9C-i.00000000.000000000 110年1月8日及110年3月9日  2 韓國RNW 護髮精油閃亮護髮精華液75ml https://shopee.tw/%E9%9F%93%E5%9C%8B-RNW-%E8%AD%B7%E9%AB%AE%E7%B2%BE%E6%B2%B9-%E9%96%83%E4%BA%AE%E8%AD%B7%E9%AB%AE%E7%B2%BE%E8%8F%AF%E6%B6%B2-75ml-i.00000000.000000000 110年1月8日  3 韓國 Angels  Liquid天使之淚90%高濃度玻尿酸精華液EX加強版250ml https://shopee.tw/%E9%9F%93%E5%9C %8BAngels-Liquid%E5%A4%A9%E4%BD%B F%E4%B9%8B%E6%B7%9A-90-%E9%AB%98% E6%BF%83%E5%BA%A6%E7%8E%BB%E5%BO% BF%E9%85%B8%E7%B2%BE%E8%8F%AF%E6% B6%B2EX%E5%8A%A0%E5%BC%B7%E7%89%8 8250ml-i.00000000.000000000 110年1月8日  4 韓國LABELYOUNG維他命素顏 霜 https://shopee.tw/%E9%9F%93%E5%9C %8BLABELY0UNG-%E7%B6%AD%E4%BB%96%E5%91%BD%E7%B4%AO%E9%A1%8F%E9%9C%9C-i.00000000.000000000 110年3月9日  5 A.H.C 第八代極 致無齡全效眼霜 12m1 https://shopee.tw/A.H.C-%E7%AC%AC %E5%85%AB%E4%BB%A3%E6%A5%B5%E8%87 %B4%E7%84%A1%E9%BD%A1%E5%85%A8%E6 %95%88%E7%9C%BC%E9%9C%9C-12ml-i.0 0000000.000000000 110年3月9日  6 韓國 Aboutme  檸檬排毒清潔導出按摩霜 UP3X升級版 https://shopee.tw/%E9%9F%93%E5%9C %8B-Aboutme-%E6%AA%B8%E6%AA%AC%E6 %8E%92%E6%AF%92%E6%B8%85%E6%BD%94 %E5%B0%8E%E5%87%BA%E6%8C%89%E6%91 %A9%E9%9C%9CUP-3X%E5%8D%87%E7%B4%9A%E7%89%88-i.00000000.0000000000 110年3月9日  7 C0CEU 韓國最新科技 Peptide  VolumeEssence胜肽精華液塗臉肉毒精華100ml https://shopee.tw/J-COCEU%F0%9F%8 C%9F%E9%9F%93%E5%9C%8B%E6%9C%80%E 6%96%BO%E7%A7%91%E6%8A%80Peptide- Volume-Essence%E8%83%9C%E8%82%BD% E7%B2%BE%E8%8F%AF%E6%B6%B2-%E5%A1 %97%E8%87%89%E8%82%89%E6%AF%92%E7 %B2%BE%E8%8F%AFlOOml-i.00000000.0 000000000 110年3月9日  8 資生堂美白產品現貨到 https://shopee.tw/%E8%B3%87%E7%94 %9F%E5%A0%82%E7%BE%8E%E7%99%BD%E7 %94%A2%E5%93%81%E7%8F%BE%E8%B2%A8 %E5%88%B0-i.00000000.0000000000 110年3月9日